<!DOCTYPE html PUBLIC "-//W3C//DTD XHTML 1.0 Transitional//EN" "http://www.w3.org/TR/xhtml1/DTD/xhtml1-transitional.dtd">
<html xmlns="http://www.w3.org/1999/xhtml">
<head>
	<meta http-equiv="Content-Type" content="text/html; charset=iso-8859-1" />
	<title>Ymmärrä suomea</title>
	<style type="text/css" media="all">@import "css/styles.css";</style>
	<script type="text/javascript" src="swfobject.js"></script>
</head>
<body class="font-medium">
	<div id="main-wrapper">
		<div id="topbar"></div>
		<div id="main-menu">
			<table cellspacing="0" cellpadding="0" border="0" class="add-links"><tr>
				<td class="item"><img class="raquo" src="i/raquo.gif" alt="" height="7" width="4" /><a href="/ymmarra/index.php?moduli=sanakirja">Sanakirja</a></td>
				<td class="item"><img class="raquo" src="i/raquo.gif" alt="" height="7" width="4" /><a href="/ymmarra/index.php?moduli=verbit">Verbiluettelo</a></td>
				<td class="item"><img class="raquo" src="i/raquo.gif" alt="" height="7" width="4" /><a href="/ymmarra/index.php?moduli=kielioppi">Kielioppi</a></td>
			</tr></table>
			<table cellspacing="0" cellpadding="0" border="0"><tr>
				<td class="item"><img class="raquo" src="i/raquo.gif" alt="" height="7" width="4" /><a href="/ymmarra/index.php">Etusivu</a></td>
				<td class="item"><img class="raquo" src="i/raquo.gif" alt="" height="7" width="4" /><a href="/ymmarra/index.php?moduli=tekstit">Lukutekstit</a></td>
			</tr></table>
		</div>
		<div id="content">
			<table cellspacing="0" cellpadding="0" border="0" id="content-wrapper"><tr>
				<td>
					<div id="left-menu">
												<div class="header-verb"><span>Verbit</span></div>
						<div class="menu">
								<div class="init"><a href="/ymmarra/index.php?moduli=verbit&kirjain=a">A</a></div>
								<div class="init"><a href="/ymmarra/index.php?moduli=verbit&kirjain=e">E</a></div>
								<div class="init"><a href="/ymmarra/index.php?moduli=verbit&kirjain=h">H</a></div>
								<div class="init"><a href="/ymmarra/index.php?moduli=verbit&kirjain=i">I</a></div>
								<div class="init"><a href="/ymmarra/index.php?moduli=verbit&kirjain=j">J</a></div>
								<div class="init"><a href="/ymmarra/index.php?moduli=verbit&kirjain=k">K</a></div>
								<div class="init"><a href="/ymmarra/index.php?moduli=verbit&kirjain=l">L</a></div>
								<div class="init"><a href="/ymmarra/index.php?moduli=verbit&kirjain=m">M</a></div>
								<div class="init"><a href="/ymmarra/index.php?moduli=verbit&kirjain=n">N</a></div>
								<div class="init"><a href="/ymmarra/index.php?moduli=verbit&kirjain=o">O</a></div>
								<div class="init"><a href="/ymmarra/index.php?moduli=verbit&kirjain=p">P</a></div>
								<div class="init"><a href="/ymmarra/index.php?moduli=verbit&kirjain=r">R</a></div>
								<div class="init"><a href="/ymmarra/index.php?moduli=verbit&kirjain=s">S</a></div>
								<div class="init"><a href="/ymmarra/index.php?moduli=verbit&kirjain=t">T</a></div>
								<div class="init"><a href="/ymmarra/index.php?moduli=verbit&kirjain=u">U</a></div>
								<div class="init"><a href="/ymmarra/index.php?moduli=verbit&kirjain=v">V</a></div>
								<div class="init"><a href="/ymmarra/index.php?moduli=verbit&kirjain=y">Y</a></div>
								<div class="init"><a href="/ymmarra/index.php?moduli=verbit&kirjain=Ä">Ä</a></div>
						</div>					</div>
				</td>
				<td>
					<div id="main-content">
						<div id="path">
							<a href=".">Etusivu</a> &gt; <a href="/ymmarra/index.php?moduli=verbit&kirjain=T">T</a>						</div>
													<h1>TAATA</h1>
						<table cellspacing="0" cellpadding="0" border="0">
							<tr>
								<td colspan="2" style="padding-bottom:10px;"><strong>Aktiivin indikatiivi</strong></td>
							</tr>
							<tr>
								<td><pre>PREESENS                   
minä      takaan           
sinä      takaat           
hän       takaa            
me        takaamme         
te        takaatte         
he        takaavat         

PASSIIVI
          taataan          

IMPERFEKTI                 
         takasin           
         takasit           
         takasi            
         takasimme         
         takasitte         
         takasivat         

PASSIIVI
         taattiin          

PERFEKTI
olen     taannut           
olet     taannut           
on       taannut           
olemme   taanneet          
olette   taanneet          
ovat     taanneet          

PASSIIVI
on       taattu            

PLUSKVAMPERFEKTI
olin     taannut           
olit     taannut           
oli      taannut           
olimme   taanneet          
olitte   taanneet          
olivat   taanneet          

PASSIIVI
oli      taattu            
</pre></td>
								<td>&nbsp;&nbsp;&nbsp;</td>
								<td><pre>    KIELTOMUOTO
    en        takaa
    et        takaa
    ei        takaa
    emme      takaa
    ette      takaa
    eivät     takaa


    ei        taata

   
    en        taannut
    et        taannut
    ei        taannut
    emme      taanneet
    ette      taanneet
    eivät     taanneet


    ei        taattu


    en      ole taannut
    et      ole taannut
    ei      ole taannut
    emme    ole taanneet
    ette    ole taanneet
    eivät   ole taanneet


    ei      ole taattu


    en    ollut  taannut
    et    ollut  taannut
    ei    ollut  taannut
    emme  olleet taanneet
    ette  olleet taanneet
    eivät olleet taanneet


    ei    ollut  taattu
</pre></td>
							</tr>
						</table>
						<table cellspacing="0" cellpadding="0" border="0">
							<tr>
								<td colspan="2" style="padding-bottom:10px;"><strong>Aktiivin konditionaali</strong></td>
							</tr>
							<tr>
								<td><pre>PREESENS
minä     takaisin          
sinä     takaisit          
hän      takaisi           
me       takaisimme        
te       takaisitte        
he       takaisivat        

PASSIIVI
         taattaisiin       

PERFEKTI
olisin   taannut           
olisit   taannut           
olisi    taannut           
olisimme taanneet          
olisitte taanneet          
olisivat taanneet          

PASSIIVI
olisi    taattu            
</pre></td>
								<td>&nbsp;&nbsp;&nbsp;</td>
								<td><pre> 
    en          takaisi
    et          takaisi
    ei          takaisi
    emme        takaisi
    ette        takaisi
    eivät       takaisi


    ei          taattaisi


    en olisi    taannut
    et olisi    taannut
    ei olisi    taannut
    emme olisi  taanneet
    ette olisi  taanneet
    eivät olisi taanneet


    ei olisi    taattu
</pre></td>
							</tr>
						</table>
						<table cellspacing="0" cellpadding="0" border="0">
							<tr>
								<td colspan="2" style="padding-bottom:10px;"><strong>Aktiivin potentiaali</strong></td>
							</tr>
							<tr>
								<td><pre>PREESENS
minä     taannen           
sinä     taannet           
hän      taannee           
me       taannemme         
te       taannette         
he       taannevat         

PASSIIVI
         taattaneen        

PERFEKTI
lienen   taannut           
lienet   taannut           
lienee   taannut           
lienemme taanneet          
lienette taanneet          
lienevät taanneet          

PASSIIVI
lienee   taattu            
</pre></td>
								<td>&nbsp;&nbsp;&nbsp;</td>
								<td><pre> 
    en          taanne
    et          taanne
    ei          taanne
    emme        taanne
    ette        taanne
    eivät       taanne


    ei          taattane


    en    liene taannut
    et    liene taannut
    ei    liene taannut
    emme  liene taanneet
    ette  liene taanneet
    eivät liene taanneet


    ei    liene taattu
</pre></td>
							</tr>
						</table>
						<table cellspacing="0" cellpadding="0" border="0">
							<tr>
								<td colspan="2" style="padding-bottom:10px;"><strong>Aktiivin imperatiivi</strong></td>
							</tr>
							<tr>
								<td><pre>PREESENS

(sinä)   takaa             
(hän)    taatkoon          
(me)     taatkaamme        
(te)     taatkaa           
(he)     taatkoot          

PASSIIVI
         taattakoon        

PERFEKTI

ole      taannut           
olkoon   taannut           
olkaamme taanneet          
olkaa    taanneet          
olkoot   taanneet          

PASSIIVI

olkoon   taattu            
</pre></td>
								<td>&nbsp;&nbsp;&nbsp;</td>
								<td><pre> 

    älä         takaa
    älköön      taatko
    älkäämme    taatko
    älkää       taatko
    älkööt      taatko


    älköön      taattako



    älä ole       taannut
    älköön olko   taannut
    älkäämme olko taanneet
    älkää olko    taanneet
    älkööt olko   taanneet



    älköön olko   taattu
</pre></td>
							</tr>
						</table>
						<table cellspacing="0" cellpadding="0" border="0">
							<tr>
								<td colspan="2" style="padding-bottom:10px;"><strong>Verbin nominaalimuodot</strong></td>
							</tr>
							<tr>
								<td><pre>I INFINITIIVI              

Lyhyempi muoto:            
         taata             

Pitempi muoto:             
         taatakseni        
         taataksesi
         taatakseen
         taataksemme
         taataksenne
         taatakseen

III  INFINITIIVI           

inessiivi    takaamassa    
elatiivi     takaamasta    
illatiivi    takaamaan     
adessiivi    takaamalla
abessiivi    takaamatta    
instruktiivi takaaman      
                           
Passiivi
instruktiivi taattaman     
                           
                           
</pre></td>
								<td>&nbsp;&nbsp;&nbsp;</td>
								<td><pre> II INFINITIIVI

 inessiivi    taatessa
 instruktiivi taaten

 Passiivi
 inessiivi    taattaessa






   IV INFINITIIVI

   nominatiivi  takaaminen
   partitiivi   takaamista
    

   I PARTISIIPPI 
   aktiivi      takaava
   passiivi     taattava

   II PARTISIIPPI 
   aktiivi      taannut
   passiivi     taattu
</pre></td>
							</tr>
						</table>

					</div>
				</td>
			</tr></table>		</div>
		<div id="footer"><a href="http://www.oph.fi/"><img src="i/oph_logo_ymmarrasuomea.gif" width="157" height="35" alt="OPH" /></a></div>
	</div>
</body>
</html>
